【裁判字號】    98,小上,68
【裁判日期】    981002
【裁判案由】    給付管理費
【裁判全文】
臺灣士林地方法院民事判決              98年度小上字第68號
上  訴  人  褔華商業藝術廣場管理委員會
法定代理人  乙○○
被上訴人    創億數碼有限公司
                        1樓之5
法定代理人  丙○○
上列當事人間給付管理費事件，上訴人對於中華民國97年11月21
日本院內湖簡易庭97年度湖小字第1712號第一審判決提起上訴，
本院判決如下：
    主  文
上訴駁回。
第二審訴訟費用新臺幣壹仟伍佰元由上訴人負擔。
    理  由
一、上訴人於原審起訴主張：被上訴人創億數碼有限公司（下稱
    創億公司）為福華商業藝術廣場臺北市內湖區○○○路○ 段
    180 巷6 號9 樓之4 房屋（下稱系爭房屋）之承租人，依規
    約應按月繳納管理費，然自96年12月1 日起至97年12月31日
    止，共計積欠新臺幣（下同）18,239元管理費未繳納，而起
    訴請求被上訴人創億公司給付租金（見原法院支付命令卷第
    5 頁）。嗣於原法院之調解程序期日即98年6 月25日，復以
    系爭房屋之所有權人即被上訴人甲○○亦有給付管理費之義
    務，另追加被告甲○○為原審被告，請求被告甲○○亦應給
    付所欠租金（見原法院卷第79、82頁）。為此，爰訴請(一)被
    上訴人創億公司應給付上訴人18,239元，及自支付命令送達
    翌日起至清償日止，按年息10% 計算之利息。(二)被告甲○○
    應給付上訴人18,239元，及自本狀送達翌日起至清償日止，
    按年息10% 計算之利息。(三)被上訴人創億公司就上開第1 項
    請求已為給付之範圍內，被告甲○○免為上開第2 項之給付
    ；被告甲○○就上開第2 項請求已為給付之範圍內，被上訴
    人創億公司免為上開第1 項之給付等情。
二、被上訴人創億公司於原審則以：伊公司自始均設在臺北市內
    湖區○○○路○ 段180 巷6 號11樓之5 ，從未承租過系爭房
    屋，上訴人顯然係告錯對象。且伊不同意上訴人追加甲○○
    為被告等語置辯。
三、原審審理結果以：系爭房屋係甲○○所有，且被上訴人創億
    公司自成立後，均設在臺北市內湖區○○○路○ 段180 巷6
    號11樓之5 ；且甲○○復於原審結證稱：系爭房屋自93年10
    月間起至今，均出租予訴外人達億生技有限公司，從未出租
    給被上訴人創億公司，而認被上訴人創億公司自96年12 月1
    日起至97年12月31日止，並非系爭房屋之承租人，為其得心
    證之所由得，爰為上訴人全部敗訴之判決，而駁回上訴人於
    第一審之訴。並就上訴人所追加被告甲○○之部分，另以裁
    定駁回。上訴人則全部聲明不服，求為廢棄原判決，並聲明
    ：(一)被上訴人創億公司應給付上訴人18,239元，及自支付命
    令送達翌日起至清償日止，按年息5%計算之利息。(二)被上訴
    人甲○○應給付上訴人18,239元，及自支付命令送達翌日起
    至清償日止，按年息5%計算之利息。
四、上訴人就原審判決全部聲明不服，並以追加之訴與原起訴請
    求之基礎事實均屬同一，且無礙訴訟之終結，原審未察，顯
    有違民事訴訟法第255 條第1 項第2 款、第7 款規定，自有
    判決不適用法規之違法云云。然查，民事訴訟法第255 條第
    1 項第2 款所謂請求之基礎事實同一，係指變更或追加之訴
    與原訴之主要爭點有其共同性及關聯性，各請求利益之主張
    在社會生活上可認為同一或關連，而就原請求之訴訟及證據
    資料，於審理繼續進行在相當程度範圍內具有同一性或一體
    性，得期待於後請求之審理時予以利用，俾先後兩請求在同
    一程序得加以解決，避免重複審理，進而為統一解決紛爭者
    （最高法院92年度台抗字第394 號、95年度台抗字第587 號
    裁定參照）。經查，被上訴人創億公司自成立後，係設在臺
    北市內湖區○○○路○ 段180 巷6 號11樓之5 ，而系爭房屋
    （即同段6 號9 樓之4） 係甲○○所有，則依上揭二屋之住
    址以觀，可知該2 房屋即非同一，且房屋之使用人亦非相同
    ，則上訴人認其追加之訴與原起訴請求之基礎事實均屬同一
    ，自有誤會。又本件抗告人係於98年6 月25日當庭追加甲○
    ○為被告，而原審於98年6 月25日即辯論終結，然查甲○○
    是日係以證人之身分到庭，抗告人當庭追加其為被告，若准
    予追加，原審就追加被告甲○○之就審期間及為其訴訟防禦
    ，勢必改期，顯有礙訴訟之終結，原審未予准許，於法自無
    不合。是上訴人執此指摘原審判決有不適用法規之違誤，自
    有誤會。另上訴人於本件小額訴訟之第二審程序，列甲○○
    為被上訴人，惟甲○○既非第一審判決之當事人，上訴人列
    伊為被上訴人，並無移審之效力，本院（二審）對之無審判
    權，附此敘明。綜上所述，上訴人指摘原判決不當，求予廢
    棄改判，並無理由。
五、從而，本件依上訴人上訴意旨已足認其上訴為無理由，爰依
    民事訴訟法第436 條之29第2 款規定，不經言詞辯論，判決
    駁回其上訴，並確定如主文所示金額之訴訟費用由上訴人負
    擔。
六、據上論結，本件上訴為無理由，依民事訴訟法第436 條之29
    第2 款、第436 條之32第1 項、第2 項、第449 條第1 項、
    第436 條之19第1 項、第78條，判決如主文。
中    華    民    國    98    年    10    月    2     日
                  民事第一庭  審判長法  官  俞慧君
                                    法  官  李瑜娟
                                    法  官  陳梅欽
以上正本係照原本作成。
本件判決不得上訴。
中    華    民    國    98    年    10    月    9     日
                                    書記官  謝金宏


司法院資訊處製作；財團法人民間司法改革基金會備份。
